臺灣臺北地方法院交通事件裁定　　　　96年度交聲字第1451號
原處分機關　交通部公路總局台北區監理所基隆監理站
異　議　人
即受處分人　甲○○
上列異議人即受處分人因違反道路交通管理處罰條例案件，對於
交通部公路總局台北區監理所基隆監理站民國96年10月29日所為
處分（原處分案號：基監市第裁42-AI0000000號）聲明異議，本
院裁定如下：
    主  文
異議駁回。
    理  由
一、按「汽車停車時，應依下列規定：一、禁止臨時停車處所不
    得停車。」道路交通安全規則第112 條第1 項第1 款定有明
    文。且按「汽車駕駛人停車時，有下列情形之一者，處新臺
    幣600 元以上1,200 元以下罰鍰：一、在禁止臨時停車處所
    停車。」道路交通管理處罰條例第56條第1 項第1 款亦有明
    文。
二、本件異議人即受處分人甲○○於民國96年8 月2 日上午8 時
    1 分許，將其所有車號DH-3739 號自小客車停放於臺北市○
    ○○路○ 段553 巷22弄內，業經劃設紅線即禁止臨時停車之
    處所，經臺北市政府警察局交通警察大隊所屬執勤員警以異
    議人有違反上揭道路交通管理處罰條例第56條第1 項第1 款
    規定之行為，經以照片拍照採證後，逕行舉發。嗣異議人雖
    於應到案日期前提出申訴，惟經舉發單位調查結果，仍認異
    議人確有前開違規事實，原處分機關乃據以依前揭道路交通
    管理處罰條例第56條第1 項第1 款，及違反道路交通管理事
    件統一裁罰基準及處理細則第44條第4 項之規定，於96年10
    月29日裁處受處分人罰鍰900 元。
三、異議人提出本件異議，固坦承其有於前揭時地，將其所有前
    開自小客車停放於上開處所，惟否認其有何違反道路交通管
    理處罰條例之行為，辯稱：上開巷弄所在廣場僅有一入口，
    並無其他出口，並僅係供車輛停放，是異議人於該處巷弄內
    停車自未違反道路交通管理處罰條例第1 條關於「為加強道
    路交通管理，維護交通秩序，確保交通安全」之立法目的，
    且該處廣場及進出巷道並無禁停標誌可循，而異議人上開自
    小客車於當時所停放位置前之紅線業已塗銷，現場所繪製之
    紅線為歪七扭八之油漆線，並非整齊之熔膠漆，是否確為臺
    北市政府交通管制工程處所繪，抑或係附近居民自行繪劃所
    得，並未經澄清，另舉發單位為上開調查時，復未知會異議
    人進行現場會勘，難令異議人信服，爰據以提起本件異議云
    云。
四、經查：
（一）依卷附本件採證照片所示（見本院卷第6 頁、第22頁），
      在上開巷弄內，位於異議人所有DH-3739 號自小客車前揭
      停放處所之後車輪附近，靠近路邊之地面確經劃設有禁止
      臨時停車之紅線路段，且其標線清楚整齊，並無異議人所
      指該處地面之紅線業已塗銷，或該處繪製之紅線有歪七扭
      八之情形。且上開禁止臨時停車之紅線係由臺北市政府交
      通管制工程處劃設，用以指示於該路段禁止臨時停車，其
      禁止時間為全日24小時等情，亦有卷附臺北市政府警察局
      信義分局96年10月11日北市警信分交字第09632687200 號
      書函在卷（見本院卷第11至12頁）可稽，是異議人空言指
      稱上開禁止臨時停車之紅線是否係由該管制工程處所劃設
      ，未經澄清之說，自屬辯詞。且依上開交通法規之規定，
      上開路段既經臺北市政府交通管制工程處依法劃設禁止臨
      時停車之紅線，駕駛人即不得於該路段停車，並無於該處
      廣場或其進出巷道另設立其他禁停標誌之必要，異議人以
      該詞抗辯，自無可取。又在異議人上開停放位置附近之其
      他處所是否亦經劃設禁止臨時停車之紅線，及該他處所劃
      紅線是否清楚整齊，核均與本件異議人是否違規停車之判
      斷無關。
（二）且依上開採證照片及卷附由異議人所提上開巷弄之6 張現
      場照片（見本院卷第9 至10頁）所示，上開巷弄所在位置
      或廣場固為僅有一出入口之巷道，惟該巷弄內既有其他住
      戶及其等所駕駛之車輛需利用該巷弄作為出入通道，則異
      議人於上開處所停車，自有可能妨礙他人車輛通行，尤其
      該處既僅有單一出入口，上開住戶之車輛僅得利用該單一
      出入口進出，其利用情形顯更屬必要及頻繁，此參上開現
      場照片所示，該巷弄停有甚多自小客車或機車即明，是異
      議人於上開處所停車，顯已妨礙其他人車通行，對於該處
      交通秩序之維護及交通安全之確保，顯已構成妨害，異議
      人辯稱其本件停車行為並未違反道路交通管理處罰條例之
      規定或立法目的，顯無可採。另舉發單位依異議人之申訴
      ，進行相關調查時，是否需要再至同一舉發現場進行調查
      程序，或並同時通知異議人進行現場會勘，本屬該舉發機
      關依其職權得自行判斷之範圍，則異議人以舉發機關未通
      知其至現場會勘，據為本件異議理由，自屬誤會；所辯上
      開各項事由，均不足採，均無從據為其免責之依據。
五、綜上，本件異議人確有前揭違規事實，已堪認定。從而，原
    處分機關依道路交通管理處罰條例第56條第1 項第1 款，及
    違反道路交通管理事件統一裁罰基準及處理細則第44條第4
    項之規定，裁處異議人罰鍰900 元，核無違誤，異議人本件
    異議為無理由，應予駁回。
據上論斷，應依道路交通案件處理辦法第19條，裁定如主文。
中　　華　　民　　國　　96　　年　　12　　月　　12　　日
                  交通法庭  法  官  陳勇松
本件正本證明與原本無異。
如不服本裁定，應於送達後5日內，向本院提出抗告狀。
                            書記官  馬正道
中　　華　　民　　國　　96　　年　　12　　月　　13　　日
